# 募投项目

提问人：cpab 时间：2018-01-11 23:01:42
募集资金到位之前，为不影响项目建设进度，公司已用自筹资金预先投入募集资金投资项目。 对于自筹资金预先投入募集资金投资项目的归集，是否可以从这个项目立项启动开始算起。这个项目可能在董事会批准发行股票预案前就已开始执行了。对于此没有找到文件规定。 公司公告的发行股票的预案、可行性分析报告均没有提在公告预案及分析报告时募投项目的已实施情况及资金已使用情况。

回答人：chenyiwei
一般习惯是从董事会或股东大会明确将该项目列为募投项目之日起，再投入的自有资金作为可以申请置换的先期投入自有资金。